最高法院刑事判決　　　　　　　　　 111年度台上字第2362號
上　訴　人　邱楨純



上列上訴人因違反毒品危害防制條例案件，不服臺灣高等法院中
華民國110 年12月29日第二審判決（110 年度上訴字第3068號，
起訴案號：臺灣桃園地方檢察署109 年度偵字第24105 、24106
、24199 號），提起上訴，本院判決如下：
    主  文
上訴駁回。
    理  由
一、按刑事訴訟法第377 條規定，上訴於第三審法院，非以判決
    違背法令為理由，不得為之。是提起第三審上訴，應以原判
    決違背法令為理由，係屬法定要件。如果上訴理由書狀並未
    依據卷內訴訟資料，具體指摘原判決不適用何種法則或如何
    適用不當，或所指摘原判決違法情事，顯與法律規定得為第
    三審上訴理由之違法情形，不相適合時，均應認其上訴為違
    背法律上之程式，予以駁回。
二、本件原判決維持第一審論處上訴人邱楨純共同犯修正前毒品
    危害防制條例第4 條第2 項之販賣第二級毒品罪刑之判決，
    駁回其在第二審之上訴，已詳敘認定犯罪事實所憑證據及理
    由。
三、按購毒者關於被告販毒之指證，固須有補強證據以擔保其真
    實性，惟此項補強證據不以證明販賣毒品犯罪構成要件之全
    部事實為必要，無論是直接證據、間接證據，或係間接事實
    之本身即情況證據，只須與購毒者之指證具有相當之關聯性
    ，經與購毒者之指證綜合判斷，已達於通常一般人均不致有
    所懷疑而得確信其為真實者，即足當之。至證據之取捨及事
    實之認定，為事實審法院之職權，如其判斷無違經驗法則或
    論理法則，即不能任意指為違法。原判決綜合判斷證人即購
    毒者林玉生之證述、共同正犯江俊宏、上訴人之部分供述、
    卷附林玉生住處之監視器畫面翻拍照片、江俊宏永豐商業銀
    行帳號00000000000000號帳戶客戶基本資料表、交易明細、
    林玉生國泰世華商業銀行帳號000000000000號帳戶存簿封面
    影本及林玉生手機APP 轉帳紀錄翻拍照片等證據，尚非僅憑
    林玉生之證述，即認定上訴人有共同販賣第二級毒品甲基安
    非他命之犯行。並敘明：林玉生於審判中經傳喚、拘提未到
    庭，且經另案通緝，現所在不明，而無從傳喚。林玉生於偵
    查中之證述，有證據能力。江俊宏關於當天拿毒品還林玉生
    ，新臺幣1 萬元是幫林玉生找人的報酬之證詞，如何不可採
    。上訴人所為其與林玉生相約聊天，不知男友江俊宏包包內
    有甲基安非他命，亦不知林玉生匯款給江俊宏之辯解，如何
    不足採信等由甚詳。所為論列說明，與卷證資料悉相符合，
    亦不違反經驗、論理法則，於法尚無不合。上訴意旨徒以原
    判決置有利於上訴人之事證於不顧，僅憑林玉生挾怨所為之
    不實自白，未傳喚林玉生到庭據實陳述，即認定其共同販毒
    ，指摘原判決有所違誤。核係對原審採證、認事之職權行使
    及原判決已說明之事項，以自己之說詞或持不同之評價，而
    為事實上之爭辯，殊非上訴第三審之適法理由。
四、依上所述，本件上訴違背法律上之程式，應予駁回。
據上論結，應依刑事訴訟法第395 條前段，判決如主文。
中    華    民    國   111    年    5     月    18    日
                  刑事第六庭審判長法  官  李  英  勇  
                                  法  官  洪  兆  隆  
                                  法  官  吳  冠  霆  
                                  法  官  邱  忠  義  
                                  法  官  楊  智  勝  
本件正本證明與原本無異
                                  書記官
中    華    民    國   111    年    5     月    23    日